【裁判字號】    95,易,513
【裁判日期】    951025
【裁判案由】    竊盜
【裁判全文】
臺灣嘉義地方法院刑事判決               95年度易字第513號
公  訴  人  臺灣嘉義地方法院檢察署檢察官
被      告  丙○○
上列被告因竊盜等案件，經檢察官提起公訴（95年度偵字第6017
號、第6507號），本院合議庭裁定由受命法官獨任行簡式審判程
序，判決如下：
    主  文
丙○○犯攜帶兇器竊盜未遂罪，累犯，處有期徒刑肆月，扣案之
鐵剪刀壹支沒收。又犯踰越安全設備攜帶兇器竊盜未遂罪，累犯
，處有期徒刑伍月。應執行有期徒刑捌月，扣案之鐵剪刀壹支沒
收。
    事  實
一、丙○○前因違反麻醉藥品管理條例等案件，先後經本院判處
    有期徒刑5月、5年10月確定，並經本院裁定應執行有期徒刑
    6年確定，於民國84年12月5日假釋，嗣假釋經撤銷，其未執
    行之刑，於91年2月28日執行完畢。猶不知悔改，因缺錢花
    用，竟意圖為自己不法所有，基於竊盜之犯意，於95年8月
    29日9時30分許，在嘉義縣民雄鄉○○村○○○段490號前，
    持其所有而客觀上對人之生命、身體構成威脅足為兇器使用
    之鐵剪刀1支，剪斷甲○○養殖場之電纜線，欲竊取電纜線
    變賣，尚未得手即為甲○○發覺報警當場查獲，並扣得上開
    鐵剪刀1支。又意圖為自己不法所有，基於竊盜之犯意，於
    95年9月5日16時30分許，攜帶非其所有而客觀上對人之生命
    、身體構成威脅足為兇器使用之鐵剪刀1支，前往乙○○位
    於嘉義縣水上鄉南鄉村111之1號炳炫企業股份有限公司，攀
    爬踰越在圍牆旁屬安全設備之電動門進入，以鐵剪刀剪斷戶
    外變電箱內之電纜線3條，欲竊取電纜線變賣，尚未得手即
    經警據報當場查獲，並扣得上揭鐵剪刀1支。
二、案經甲○○、乙○○分別訴由嘉義縣警察局民雄分局、嘉義
    縣警察局水上分局報請臺灣嘉義地方法院檢察署檢察官偵查
    起訴，經本院合議庭裁定由受命法官獨任行簡式審判程序。
    理  由
一、訊據被告丙○○對於上揭犯罪事實，於本院準備程序及審理
    時均坦承不諱，並經告訴人甲○○、乙○○於警詢時指訴綦
    詳，另有被害報告書、贓物認領保管單各1紙及現場照片12
    張等在卷可參，且有鐵剪刀2支扣案可資佐證，足認被告之
    自白與事實相符，本件事證明確，被告竊盜之犯行均堪予認
    定。
二、按刑法第321條第1項第2款規定將「門扇」、「牆垣」、「
    其他安全設備」並列。則所謂「門扇」應專指門戶而言，指
    分隔住宅或建築物內外之出入口大門而言。而所謂「其他安
    全設備」，指門扇、牆垣以外，依社會通常觀念足認為防盜
    之一切設備者，即屬相當。被告所攀爬踰越在圍牆旁之電動
    門，具有防閑之效用，依社會通常之觀念，屬於維護安全之
    防盜設備，自屬同條文規定之安全設備；又刑法第321條第1
    項第2款之「毀越」，指毀壞與踰越二種情形。次按刑法第
    321條第1項第3款之攜帶兇器竊盜罪，係以行為人攜帶兇器
    竊盜為其加重條件。此所謂兇器，其種類並無限制，凡客觀
    上足對人之生命、身體、安全構成威脅，具有危險性之兇器
    均屬之。且祇須行竊時攜帶此種具有危險性之兇器為已足，
    並不以攜帶之初有行兇之意圖為必要（最高法院著有79年臺
    上字第5253號判例可資參照）。被告本件竊盜犯行所使用之
    鐵剪刀各1支，質地極為堅硬，客觀上足以對人之生命、身
    體構成威脅，具有危險性，自屬兇器。核被告95年8月29日
    所為，係犯刑法第321條第2項、第1項第3款攜帶兇器竊盜未
    遂罪；核被告95年9月5日所為，係犯刑法第321條第2項、第
    1項第2款、第3款踰越安全設備攜帶兇器竊盜未遂罪。檢察
    官就被告95年9月5日之犯行，於起訴法條漏列該條第1項第2
    款，尚有未洽，應予補充。被告所犯上開2罪，犯意各別，
    行為互殊，應予分論併罰。又被告前因違反麻醉藥品管理條
    例等案件，先後經本院判處有期徒刑5月、5年10月確定，並
    經本院裁定應執行有期徒刑6年確定，於84年12月5日假釋，
    嗣假釋經撤銷，其未執行之刑，於91年2月28日執行完畢，
    此有臺灣高等法院被告全國前案紀錄表1份在卷可參，其受
    徒刑之執行完畢後，5年以內故意再犯本件有期徒刑以上之
    罪，均為累犯，各應依刑法第47條第1項規定加重其刑。又
    被告雖已著手於竊盜行為之實行，惟既尚未生犯罪之結果，
    均屬未遂犯，各應依刑法第25條第2項規定，減輕其刑，並
    均先加重後減輕其刑。爰審酌被告不思以正當途徑獲取金錢
    ，圖以不勞而獲之方式竊取財物，行為之手段、次數，竊取
    財物之價值，告訴人等所生之損害，及坦承犯行之犯後態度
    等一切情狀，各量處如主文所示之刑，並定其應執行之刑。
    95年8月29日扣案之鐵剪刀1支，係被告所有供犯罪所用之物
    ，業據被告於本院審理時供承在卷，爰依刑法第38條第1項
    第2款宣告沒收。至95年9月5日扣案之鐵剪刀1支，雖係被告
    供本件犯罪所用之物，惟係被告向友人所借，並非被告所有
    ，業據被告於本院審理時供述在卷，是既無證據證明係被告
    所有之物，爰不併予諭知沒收。
據上論斷，應依刑事訴訟法第273條之1第1項、第299條第1項前
段，刑法第321條第2項、第1項第2款、第3款、第47條1項、第25
條第2項、第51條第5款、第38條第1項第2款，判決如主文。
本案經檢察官王啟旭到庭執行職務。
中    華    民    國    95    年    10    月    25    日
                    刑事第二庭  法  官  卓春慧
上列正本證明與原本無異。
如不服本判決，應於判決送達後10日內向本院提出上訴狀（應附
繕本）。告訴人或被害人如對於本判決不服者，應具備理由請求
檢察官上訴，其上訴期間之計算係以檢察官收受判決正本之日期
為準。
中    華    民    國    95    年    10    月    25    日
                                書記官  江芳耀
附錄本案論罪科刑法條全文：
刑法第321條：
犯竊盜罪而有左列情形之一者，處6月以上、5年以下有期徒刑：
一  於夜間侵入住宅或有人居住之建築物、船艦或隱匿其內而犯
    之者。
二  毀越門扇、牆垣或其他安全設備而犯之者。
三  攜帶兇器而犯之者。
四  結夥三人以上而犯之者。
五  乘火災、水災或其他災害之際而犯之者。
六  在車站或埠頭而犯之者。
前項之未遂犯罰之。


司法院資訊處製作；財團法人民間司法改革基金會備份。
